臺灣彰化地方法院刑事判決　　　　　　　94年度訴字第1262號
公　訴　人　臺灣彰化地方法院檢察署檢察官
被　　　告　乙○○
　　　　　　　　　　　0弄80.
上列被告因搶奪等案件，經檢察官提起公訴（94年度偵字第4694
號），本院判決如下：
    主  文
乙○○共同意圖為自己不法之所有，而搶奪他人之動產，處有期
徒刑壹年貳月。
    事  實
一、乙○○前曾因連續搶奪案件，經本院於民國九十一年九月十
    三日判處有期徒刑一年八月確定，於九十三年十月二十八日
    甫因縮短刑期假釋出監，並交付保護管束，目前尚在假釋期
    間（未構成累犯）。乙○○與謝坤蒼（屬現役軍人，檢察官
    另為不起訴處分，並移送國防部中部地方軍事法院檢察署偵
    辦）係男女朋友，其二人因缺錢花用，竟共同基於傷害他人
    身體及意圖為自己不法所有之犯意聯絡及行為分擔，於九十
    四年六月十三日上午九時三十分許，在彰化縣田中鎮○路里
    ○○街一一五巷三二號前，由謝坤蒼駕駛車牌號碼KSJ-017
    號重型機車，尾隨正騎乘腳踏車行經該處之婦女甲○○，趁
    其不備之際，由後方超車，擦撞甲○○之腳踏車，致甲○○
    人車倒地，再由乙○○徒手搶奪甲○○所有繫置於腳踏車右
    手把之黑色皮包（內有現金新台幣【下同】二千零八元、台
    中商業銀行存款簿、鑰匙一串、小零錢包一個）一個，然因
    該皮包緊繫於腳踏車右把手，其二人乃騎乘機車將上開腳踏
    車拖行數公尺，致甲○○因而受有右手掌擦挫傷、右膝擦挫
    傷及右踝擦挫傷之傷害，其二人搶得甲○○之皮包後，旋即
    騎乘機車加速逃逸，並將所得現金朋分花用殆盡，其餘之物
    則予丟棄。嗣為警循線查獲，並扣得作案用之車牌號碼KSJ-
    017重型機車一部、牛仔褲一件、牛仔裙一件、半罩式安全
    帽二頂、休閒上衣（灰色、咖啡色）二件，及甲○○所有之
    黑色皮包一個、台中商業銀行存款簿、鑰匙一串（業已發還
    甲○○）。
二、案經甲○○訴由彰化縣警察局田中分局報請臺灣彰化地方法
    院檢察署檢察官偵查起訴。
　　理  由
一、訊據被告乙○○對於右揭搶奪事實固坦承不諱，惟矢口否認
    有搶得現金二千零八元，辯稱：皮包內並無現金云云。經查
    ：
(一)、上揭搶奪事實，業據被告乙○○於警詢、偵查及本院審理中
    均坦承不諱，核與證人即告訴人甲○○於警詢、偵查及本院
    審理中證述確係同案被告謝坤蒼騎機車搭載被告乙○○搶奪
    其皮包一個，致人車倒地，並拖行所騎乘之腳踏車，致伊受
    有如事實欄所載之傷等情相符；證人即同案被告謝坤蒼先後
    於警詢及偵查中亦供認有騎機車搭載被告乙○○搶奪甲○○
    之財物等語，此外，復有贓物認領保管單、扣押筆錄及扣押
    物品目錄表、監視光碟片、該光碟片翻拍照片二張、現場及
    查證照片十張、驗傷診斷書一紙、車牌號碼KSJ- 017重型機
    車一部、牛仔褲一件、牛仔裙一件、半罩式安全帽二頂、休
    閒上衣（灰色、咖啡色）二件可資佐證，足徵被告此部分自
    白與事實相符，堪以採信。
(二)、又皮包內確有現金二千元、台中商業銀行存款簿一本、鑰匙
    一串、小零錢包一個內有八元零錢一節，迭據證人甲○○於
    偵查及本院審理中證述在卷，本院衡諸證人甲○○剛買完菜
    返家，對於財物各放置在何處又能清楚描述，與被告並無夙
    怨，所述當無誣指之理，當認其證詞可採，被告上開辯詞，
    應屬事後卸責之詞，不足採信，本件事證明確，被告之搶奪
    犯行堪以認定，應依法論科。
二、核被告乙○○所為，係犯刑法第二百七十七條第一項之傷害
    罪及同法第三百二十五條第一項之搶奪罪。被告乙○○與謝
    坤蒼就搶奪犯行，有犯意聯絡及行為分擔，為共同正犯。又
    所犯上開二罪間，具有方法結果之牽連關係，為牽連犯，應
    從一重之搶奪罪處斷。爰審酌被告乙○○之素行、犯罪之動
    機、方法、手段，所得財物之數量及價值不低，情節非輕，
    且被告前曾因連續搶奪案件，經本院於判處有期徒刑一年八
    月確定，於九十三年十月二十八日甫因縮短刑期假釋出監，
    並交付保護管束，目前尚在假釋期間，猶不知悔悟，暨其犯
    後坦承犯行之態度等一切情狀，量處如主文所示之刑，以資
    懲儆。
據上論斷，應依刑事訴訟法第二百九十九條第一項前段，刑法第
二十八條、第二百七十七第一項、第三百二十五條第一項、第五
十五條，罰金罰鍰提高標準條例第一條前段，判決如主文。
本案經檢察官何蕙君到庭執行職務。
中　　華　　民　　國　　94　　年　　10　　月　　12　　日
                  刑事第二庭    審判長法  官  石馨文
                                      法  官  黃齡玉
                                      法  官  李水源
以上正本證明與原本無異。
如不服本判決，應於判決送達後十日內向本院提出上訴狀 (須附
繕本)。
告訴人或被害人對於判決如有不服具備理由請求檢察官上訴者，
其上訴期間之計算係以檢察官收受判決正本之日期為準。
中　　華　　民　　國　　94　　年　　10　　月　　25　　日
                                      書記官  廖建興
附錄本案論罪科刑法條全文
中華民國刑法第325條
(普通搶奪罪)
意圖為自己或第三人不法之所有，而搶奪他人之動產者，處6 月
以上5 年以下有期徒刑。
因而致人於死者，處無期徒刑或7 年以上有期徒刑，致重傷者，
處3 年以上10年以下有期徒刑。
第1 項之未遂犯罰之。
